【裁判字號】    89,訴,20
【裁判日期】    890506
【裁判案由】    違反毒品危害防制條例
【裁判全文】
臺灣新竹地方法院刑事判決                            八十九年度訴字第二號
    公  訴  人  臺灣新竹地方法院檢察署檢察官
    被      告  甲○○
    指定辯護人  本院公設辯護人林建和
右列被告因違反毒品危害防制案件，經檢察官提起公訴（八十八年度偵字第七八六二
號），本院判決如左：
    主  文
甲○○無罪。
    理  由
一、公訴意旨略以被告甲○○自民國八十八年八月間某日起在新竹縣湖口鄉○○路一
    Ｏ二四巷五十二號三樓，意圖販賣而持有第二級毒品安非他命，嗣於八十八年十
    月三十一日十九時二十分許，為警在上址查獲，並當場扣得安非他命零點八公克
    、吸食器一組、塑膠吸管及玻璃吸管各一支、安非他命分裝袋一九四個，而認被
    告涉有違反毒品危害防制條例第五條第二項之意圖販賣而持有第二級毒品罪嫌云
    云。
二、按犯罪事實應依證據認定之，無證據不得推定其犯罪事實；又不能證明被告犯罪
者，應諭知無罪之判決。刑事訴訟法第一百五十四條、第三百零一條第一項分別
    定有明文。又刑事訴訟法上所謂認定犯罪事實之證據，係指足以認定被告確有犯
    罪行為之積極證據而言，該項證據自須適合於被告犯罪事實之認定，始得採為斷
    罪資料；認定不利於被告之事實，須依積極證據，苟積極證據不足為不利於被告
    事實之認定時，即應為有利於被告之認定，更不必有何有利之證據。最高法院二
    十九年上字第三一０五號、三十年上字第八一六號分別著有判例。
三、本件公訴人認被告涉有毒品危害防制條例第五條第二項之意圖販賣而持有第二級
    毒品罪嫌，無非係以（一）扣案為數多達一百九十四只分裝袋，經向長庚紀念醫
    院藥局藥師電詢，並非如被告所辯係伊母親於長庚紀念醫院就診時，醫院所給之
    藥物分裝袋，有公務聯繫電話紀錄表一紙（見偵卷第二十九頁），被告對於分裝
    袋之來源無法交代清楚為畏罪之詞（二）扣案之安非他命零點八公克、吸食器一
    組、塑膠及玻璃吸管各一支可資佐證等為其論據。
四、訊據被告甲○○堅決否認有何前揭意圖販賣而持有第二級毒品安非他命犯行，辯
    稱：伊所持有之毒品僅單純供自己施用，並無販賣之意圖，伊於警訊、檢察官訊
  問時，係因害怕故諉稱扣案分裝袋係伊母親分裝藥物所用，實際上扣案之分裝袋
    是伊在新竹市城隍廟附近免洗餐具店以新台幣（下同）二十元之代價所購得，用
    以分裝供自己施用之安非他命等語。經查：本件固扣有大量之分裝袋、安非他命
    、吸食器一組、塑膠及玻璃吸管各一支等物，惟前開扣案物除分裝袋是在被告住
    處一樓廚房流理台內所查扣到外，其餘均是在被告二樓住處房間衣櫥內所查獲，
    ，業據證人即到查獲之員警謝日松到庭證述無訛（見本案卷第十七頁），且被告
    確有施用第二級毒品安非他命，業經臺灣新竹地方法院檢察署檢察官聲請本院以
    八十八年度毒聲字第二二六八號裁定送觀察、勒戒後，嗣認有繼續施用毒品傾向
    ，乃再經檢察官聲請送強制戒治，並經本院以八十八年度毒聲字第二五四一號裁
    定送強制戒治，而被告此部分施用毒品犯行，亦經本院於八十八年十二月十四日
    以八十八年度竹北簡字第八七九號判決有期徒刑五月，此有臺灣高等法院被告全
    國前案紀錄表、本院八十八年度竹北簡字第八七九號判決各一份附卷足稽（見本
    案卷第七至八頁；第三十八頁），且扣案之安非他命僅有微量之零點八公克，足
    見被告辯稱扣案之第二級毒品安非他命係伊自己施用等情，即非無據。況如扣案
    大小之分裝袋，係每一百個一包，每包售價十元一節，亦經證人謝日松前往實地
    訪視無誤，並製有偵查報告暨照片一份附卷足佐（見本案卷第二十三至二十五頁
    ），從而可知，分裝袋並非價格昂貴之物，且隨處可以買到，購買一包即多達一
    百個，被告一次購入二包亦不過二十元，被告辯稱扣案之分裝袋是為了分裝自己
    所用之安非他命而購入，即非無據。揆諸前情，被告持有扣案之第二級毒品安非
    他命零點八公克、吸食器、吸管二支及分裝袋一百九十四個等物之事實，充其量
    乃僅足以證明被告確有施用第二級毒品安非他命之行為，尚不足以就被告是否確
    有意圖販賣而持有第二級毒品安非他命之行為，而採為對被告不利之認定。是本
    件尚難認有積極證據足以證明被告有意圖販賣而持有第二級毒品安非他命之行為
    ，自亦無從以被告於偵查中關於分裝袋來源之辯解不可採信，即為被告有罪之認
    定。此外，本院復查無其他積極證據足以證明被告有意圖販賣而持有第二級毒品
    安非他命之行為，應認被告之犯罪尚屬不能證明，爰依法為被告無罪判決之諭知
    。
五、據上論斷，應依刑事訴訟法第三百零一條第一項，判決如主文。
本案經檢察官黃仁宏到庭執行職務。
中      華      民      國    八十九    年      五      月      六      日
                              臺灣新竹地方法院刑事第二庭
                                            法    官  黃  美  盈
右正本證明與原本無異。
如不服本判決，應於判決送達後十日內向本院提出上訴狀( 應附繕本 )，上訴於
臺灣高等法院。
                                            書 記 官  呂  聖  儀
中      華      民      國    八十九    年      五      月      六      日


司法院資訊處製作；財團法人民間司法改革基金會備份。
